【裁判字號】    99,裁,969
【裁判日期】    990429
【裁判案由】    聲請假處分
【裁判全文】
最  高  行  政  法  院  裁  定
                                       99年度裁字第969號
聲  請  人  甲○○
上列聲請人因與相對人中央健康保險局臺北分局間聲請假處分事
件，對於中華民國98年9月30日本院98年度裁字第2372號裁定，
聲請再審，本院裁定如下：
    主  文
再審之聲請駁回。
再審訴訟費用由聲請人負擔。
    理  由
一、按對於終審法院之裁定有所不服，除合於法定再審原因得聲
    請再審外，不容以其他之方法聲明不服，故不服終審法院之
    裁定而未以聲請再審之程序為之者，仍應視其為再審之聲請
    ，而依聲請再審程序調查裁判。本件聲請人提出行政訴訟抗
    告狀對於本院確定裁定聲明不服，依上說明，仍應視其為再
    審之聲請，而依聲請再審程序調查裁判。次按裁定已經確定
    ，而有行政訴訟法第273條第1項第1款規定：「適用法規顯
    有錯誤者」之事由，依行政訴訟法第283條規定，固得聲請
    再審。惟所謂「適用法規顯有錯誤」，係指原判決所適用之
    法規與該案應適用之現行法規相違背，或與解釋判例有所牴
    觸者而言，至於法律上見解之歧異，再審原告對之縱有爭執
    ，要難謂為適用法規錯誤，而據為再審之理由，有本院62年
    判字第610號判例可循。
二、本件聲請人對於本院98年度裁字第2372號裁定（下稱原確定
    裁定），以有行政訴訟法第273條第1項第1款之再審事由聲
    請再審。經查，原確定裁定係以聲請人對本院97年度裁字第
    5448號裁定聲請再審，所表明之再審理由無非說明其對於前
    訴訟程序確定裁判不服之理由，而對於本院97年度裁字第54
    48號裁定究有如何合於行政訴訟法第273條第1項第1款規定
    之具體情事，則未據敘明，而駁回其再審聲請等情，已經原
    確定裁定論斷甚明，原確定裁定並未涉及認定事實，亦無關
    所謂認定事實應憑證據之原則。聲請人以原確定裁定違反聲
    請人以原確定裁定違反證據法則、經驗法則及論理法則，原
    確定判決適用法規顯有錯誤云云，核屬其一己之見，依上開
    所述，尚與行政訴訟法第273條第1項第1款規定之適用法規
    顯有錯誤之再審事由有間。從而，聲請人本件再審之聲請為
    顯無再審理由，應予駁回。又當事人就同一事件對於本院所
    為歷次之裁判聲請再審，必須其對最近一次裁判之再審有理
    由，本院始得進而審究其前此歷次裁判有無再審理由，依上
    開所述，聲請人本件再審之聲請既顯無再審理由，從而其關
    於本院前此歷次裁判部分之指摘，本院即毋須審究，併予指
    明。
三、依行政訴訟法第283條、第278條第2項、第104條、民事訴訟
    法第95條、第78條，裁定如主文。
中    華    民    國    99    年    4     月    29    日
                    最高行政法院第一庭
                        審判長法官  鄭  淑  貞
                              法官  劉  介  中
                              法官  黃  秋  鴻
                              法官  楊  惠  欽
                              法官  胡  方  新
以  上  正  本  證  明  與  原  本  無  異
中    華    民    國    99    年    4     月    30    日
                              書記官  郭  育  玎


司法院資訊處製作；財團法人民間司法改革基金會備份。
